【裁判字號】    97,抗,636
【裁判日期】    970428
【裁判案由】    確定相對人應負擔差額
【裁判全文】
臺灣高等法院民事裁定                   97年度抗字第636號
抗  告  人  安聯人壽保險股份有限公司（原名統一安聯人壽保
            險股份有限公司）
法定代理人  甲○○
上列抗告人因與相對人荷商柯華資產管理股份有限公司臺灣分公
司間確定相對人應負擔差額事件，對於中華民國97年1月25日臺
灣臺北地方法院90年度執字第7270號裁定，提起抗告，本院裁定
如下：
    主  文
抗告駁回。
抗告程序費用由抗告人負擔。
    理  由
一、相對人於原法院聲請意旨略以：伊因與債務人政光實業股份
    有限公司清償債務強制執行事件（下稱系爭執行事件），有
    如原裁定附表所示之不動產經臺灣臺北地方法院（下稱執行
    法院）於民國94年10月5日以90年度執字第7270號進行第三
    次拍賣，並為抗告人以底價新臺幣（下同）3億6853萬元承
    受，惟因抗告人未繳足價金，經該院以同價再進行一次第三
    次拍賣，因無人應買，於公告三個月期間由相對人聲請減價
    為2億9484萬元，於96年7月18日進行特別變賣程序後再行拍
    賣，經伊以該底價承受，與抗告人原承受價金之差額7369萬
    元及再拍賣所生之費用（第三次拍賣、公告三個月、特別變
    賣程序之公告登報費用）4千元，總計共7369萬4千元，依法
    應由抗告人負擔，爰聲請確定之等語。原法院經調卷審查後
    ，確定抗告人應負擔之差額為7369萬4千元。
二、抗告意旨略以：相對人對執行債務人之債權額有4億8000萬
    元，若相對人於第三次拍賣程序即以3億6853萬元之債權額
    承受，則債權額只餘l億1147萬元；然相對人於第四次拍賣
    程序，僅以2億9484萬元之債權額即取得相同之執行標的物
    ，未獲清償之債權額反增為1億8516萬元，即嗣後可以較多
    未清償債權額，請求對債務人其他財產執行，故相對人未因
    伊撤銷承受而受有任何損害。且承受非拍定，無強制執行法
    第68條之2規定之準用。況其聲明撤銷縱造成損害，亦係對
    執行債務人原可得清償之債務造成減縮，此部分伊可依法主
    張抵銷，對於本件強制執行事件中之其餘相關人等，未有任
    何損害發生。為此提起本件抗告，請求廢棄原裁定，並駁回
    相對人於原法院之聲請云云。
三、按「拍定人未繳足價金者，執行法院應再拍賣。再拍賣時原
    拍定人不得應買。如再拍賣之價金低於原拍賣價金及因再拍
    賣所生之費用者，原拍定人應負擔其差額；前項差額，執行
    法院應依職權以裁定確定之」、「承受不動產之債權人，其
    應繳之價金超過其應受分配額者，執行法院應限期命其補繳
    差額後，發給權利移轉證書；逾期不繳者，再行拍賣；第六
    十八條之二之規定，於前項再行拍賣準用之」，強制執行法
    第68條之2第1項、第2項，第94條第2項、第3項分別定有明
    文。故執行標的物經債權人承受，即屬拍定，且依同法第94
    條第3項規定，仍有同法第68條之2規定之適用。
四、經查，本件抗告人對於系爭執行事件所拍賣之不動產，前以
    3億6853萬元聲明承受，惟嗣因其就超過應受分配額部分，
    逾期未補足差額，經執行法院再行拍賣，由相對人以2億948
    4萬元聲明承受。茲因相對人聲明承受之價金金額，確實低
    於抗告人之原承受金額，則其差額7369萬元及再拍賣所生之
    費用4千元，合計7369萬4千元，依前揭規定，自應由抗告人
    負擔之；且雖應由執行法院依職權以裁定確定之，但原法院
    於相對人提出聲請後為裁定，結果並無不同，難謂有何可議
    之處。至抗告人所稱相對人並未受有損害、其得以對執行債
    務人之債權與該差額抵銷云云，要係原裁定可否作為對抗告
    人強制執行之執行名義及其數額若干之問題，尚與本件僅在
    確定原承受人（拍定人）應負擔之差額者有間，其抗告意旨
    自不足為其有利之認定。
五、從而，原裁定以兩次拍定價金之差額，加計再拍賣所生之費
    用，確定應由抗告人負擔之差額為7369萬4千元，於法洵無
    不合。抗告意旨指摘原裁定不當，求予廢棄，非有理由，其
    抗告應予駁回。
六、爰裁定如主文。
中    華    民    國    97    年    4     月    28    日
                    民事第十六庭
                        審判長法  官  沈方維
                              法  官  湯美玉
                              法  官  呂淑玲
正本係照原本作成。
本裁定除以適用法規顯有錯誤為理由，並經本院許可外，不得再
抗告。如提起再抗告，應於收受後10日內委任律師為訴訟代理人
向本院提出再抗告狀。並繳納再抗告費新台幣１千元。
中    華    民    國    97    年    4     月    29    日
                              書記官  鄭麗兒


司法院資訊處製作；財團法人民間司法改革基金會備份。
